【裁判字號】    98,交聲,3606
【裁判日期】    981019
【裁判案由】    聲明異議
【裁判全文】
臺灣臺中地方法院交通事件裁定        98年度交聲字第3606號
原處分機關  交通部公路總局臺中區監理所
異  議  人
即受處分人  甲○○
上列異議人即受處分人因違反道路交通管理處罰條例案件，對於
交通部公路總局臺中區監理所於民國98年9月10日所為之處分（
中監違字第裁60-G9H109270號裁決書），聲明異議，本院裁定如
下：
    主    文
異議駁回。
    理    由
一、原處分機關係以：本件異議人即受處分甲○○（下稱受處分
    人）所有車牌號碼OJ-7165號自小客車（下稱系爭車輛）於
    民國98年7月6日9時56分許，在臺中市○○路與中工三路口
    處，因有「駕車行經有燈光號誌管制之交岔路口闖紅燈」之
    違規，經臺中市警察局交通警察隊直屬分隊依違反道路交通
    管理處罰條例第53條第1項舉發；受處分人於期限內到案，
    經舉發單位函覆後仍不服，本所遂於98年9月10日依違規事
    實以中監違字第裁60-G9H109270號裁決書處罰鍰新臺幣（下
    同）2700元，並依第63條第1項記違規點數共3點，本件違規
    事實明確，請依法駁回等語。
二、受處分人聲明異議意旨略以：本件受處分人之車輛行經路口
    時發現號誌轉為黃燈，但已通過停止線，自舉發採證照片觀
    之，應係右側車號7016-UF車輛闖紅燈，導致受處分人之車
    輛一併被舉發，受處分人並無闖紅燈之事實。警方所提出之
    測照設備之秒差，不得逕認受處分人有闖紅燈之事實，為此
    聲明異議等語。
三、按汽車駕駛人，行經有燈光號誌管制之交岔路口闖紅燈者，
    處新臺幣1800元以上5400元以下罰鍰，道路交通管理處罰條
    例第53條第1項定有明文。又按汽車駕駛人有第53條情形之
    一者，各記違規點數3點，道路交通管理處罰條例第63條第
    1項第3款定有明文。經查：
(一)、受處分人所有之車牌號碼OJ-7165號自用小客車，於98年7月
    6日9時56分許，在臺中市○○路與中工三路口處，因「駕車
    行經有燈光號誌管制之交岔路口闖紅燈」之違規，經臺中市
    警察局交通警察隊直屬分隊依違反道路交通管理處罰條例第
    53條第1項舉發，有臺中市政府警察局中市警交字第G9H1092
    70號舉發違反道路交通管理事件通知單1份、舉發照片2張在
    卷為憑。而查，本件設置於上開路口之違規照相設備（感應
    線圈闖紅燈暨測速照相設備），係採埋設介於停止線後路面
    之感應線圈，當號誌變換為紅燈後始啟動感應測照，而該感
    應線圈闖紅燈暨測速照相之原理，係將感應線圈之主機連接
    路口之燈號，當紅燈亮起時，線圈即啟動待命，如有車輛於
    紅燈時段駛過線圈，即啟動相機拍攝違規之事實，亦即車輛
    必須在紅燈時，輾壓固定式電腦自動照相機之感應線圈，始
    會啟動相機拍照採證，而車輛在綠燈時輾壓感應線圈，並不
    會啟動相機拍照採證，此乃機器正常運作下必然之理，故號
    誌為綠、黃燈時通過停線後路面之感應線圈，不會啟動測照
    設備等情，並有臺中市警察局98年8月20日中市警交字第098
    0062632號函、98年9月28日中市警交字第0980073010號函說
    明在卷可按。又設置於上開臺中市○○路與中工三路口之感
    應線圈闖紅燈暨測速照相設備，係由臺中市警察局派專人負
    責維護並由承商不定期保養等情，有臺中市警察局98年9月
    28日中市警交字第0980073010號函說明及檢附之志伸股份有
    限公司維保記錄1份在卷可憑，則上開感應線圈闖紅燈暨測
    速照相設備之準確性應屬高度可信。是以依據上開感應線圈
    闖紅燈暨測速照相之原理，當路口紅燈亮起時，線圈始啟動
    待命，於車輛在紅燈時段駛過感應線圈，才會啟動相機拍照
    ，如受處分人係於黃燈時通過停止線後之感應線圈，並不會
    啟動照相設備，應可認定。
(二)、受處分人雖辯稱：本件伊並無闖紅燈違規之事實，而係行駛
    在其右側即第二車道之車牌號碼7016-UF號自用小客車闖紅
    燈違規，導致其遭一併舉發云云。然查，上開7016-UF號自
    用小客車亦於98年7月6日9時56分許，於臺中市○○路、中
    工三路口，因「駕車行經燈光號誌管制之交岔路口闖紅燈」
    之違規，為臺中市警察局交通隊直屬第一分隊逕行舉發乙節
    ，有臺中市警察局中市警交字第G9H109271號舉發違反道路
    交通管理事件通知單在卷可憑。本院並函請臺中市警察局檢
    附上開7016-UF號自用小客車於前揭時、地違規之舉發照片
    供參，依據7016-UF號自用小客車闖紅燈之舉發照片，其上
    顯示「0000-00-00-00」，係指違規（照相）之時間（即98
    年7月6日9時56分許）、「2Y」，則指第二車道、「R03.4」
    及「V=38」，係指車輛於紅燈啟動3.4秒時，以時速38公里
    之速度穿越路口，此有7016-UF號自用小客車違規舉發照片
    及感應式線圈闖紅燈暨測速照相設備資料欄說明附卷可稽。
    而觀之受處分人上開OJ-7165號自用小客車之違規舉發照片
    顯示之「0000-00-00-00」，指在違規（照片）時間（即98
    年7月6日9時56分許）、「1Y」，則指第一車道、「R02.4」
    及「V=46」，即車輛於紅燈啟動2.4秒時，以時速46公里之
    速度穿越路口。顯見設置於上開路口之感應線圈闖紅燈暨測
    速照相設備，在當駕駛於第一車道之受處分人自用小客車及
    駕駛於第二車道之7016-UF號自用小客車，分別於上開路口
    紅燈啟動後之2.4秒、3.4秒穿越路口駛過線圈，而啟動相機
    拍照，分別拍下OJ-7165號自用小客車及7016-UF號自用小客
    車2車闖紅燈甚明。足認受處分人上開OJ-7165號自用小客車
    確有闖紅燈之情事，應屬事實。是以受處分人辯稱：伊係黃
    燈通過上開路口，而因第二車道之7016-UF自用小客車闖紅
    燈，導致其一併遭拍照舉發云云，並不可採。
(三)、綜上所述，受處分人所有車牌號碼OJ-7165號自小客車，在
    前開時、地確有闖紅燈之違規行為，足堪認定。原處分機關
    依法據以裁處2700元並記違規點數3點，自屬合法。又受處
    分人所辯無可信採。從而，本件異議為無理由，應予駁回。
四、據上論斷，應依道路交通管理處罰條例第87條第2項、道路
    交通案件處理辦法第19條，裁定如主文。
中    華    民    國    98    年    10    月    19    日
                      交通法庭  法  官  李慧瑜
上正本證明與原本無異。
如不服本裁定，應於裁定送達5日內向本院提出抗告狀。
                                書記官  陳青瑜
中    華    民    國    98    年    10    月    19    日


司法院資訊處製作；財團法人民間司法改革基金會備份。
